Inventaris van het archief van het Kantongerecht te Delft, 1940-1979
Nationaal Archief, Den Haag
Civiele contentieuze zaak
Procedure die een burgerlijk geschil tussen twee of meer partijen beslecht, in de regel ingeleid met een *dagvaarding en eindigend met een *vonnis of *arrest. Zie ook: Extra-judiciële zaak
College van Beroep voor het Bedrijfsleven
Rechtscollege dat beslist in geschillen op het gebied van het economisch bestuursrecht en in beroep tegen een besluit of handeling van een bedrijfslichaam.
Commune strafrecht, (het -)
Geheel van strafbare feiten zoals omschreven in boek 2 (misdrijven) en boek 3 (overtredingen) van het Wetboek van Strafrecht; staat tegenover de strafbepalingen in bijzondere wetten als de Wegenverkeerswet of de Wet op de Economische Delicten.
Conclusie
Algemeen: advies van het *openbaar ministerie (procureur-generaal of advocaat-generaal) aan de *Hoge Raad gedurende de behandeling van een *cassatie(beroep). In burgerlijk recht: schriftelijk processtuk bij behandeling van een zaak.
Contradictoir vonnis
Eindbeslissing in een rechtszaak waarbij de verdachte/partijen ter zitting is/zijn verschenen. Zie ook: Verstekvonnis.
Dagvaarding
Officieel geschrift (deurwaardersexploot) dat iemand oproept op een bepaalde tijd voor de rechter te verschijnen in verband met het beslechten van een geschil (burgerlijk procesrecht), of de vervolging van een aan de opgeroepene ten laste gelegd strafbaar feit (strafprocesrecht). Zie ook: Rekest.
Eerste aanleg, (in -)
Primaire rechterlijke instantie waar een zaak wordt behandeld. Zie ook: Hoger beroep, Cassatie(beroep).
Eindbeschikking
Uitspraak door de rechter, die een burgerlijke zaak, begonnen met een verzoekschrift (*rekest), voor een bepaalde instantie definitief beëindigt.
Eindvonnis
Uitspraak door de rechter, die een burgerlijke zaak, begonnen met een *dagvaarding, voor een bepaalde instantie definitief beëindigt. Zie ook: Tussenvonnis.
Extra-judiciële zaak
Procedure in een burgerlijke zaak voor het geven van een rechterlijke voorziening aan de verzoeker -o.a. *adoptie, curatele, *voogdij-, in de regel ingeleid met een verzoekschrift (*rekest) en eindigend met een *beschikking. Zie ook: Civiele contentieuze zaak.
Faillissement
Staat waarin de rechter een schuldenaar verklaart, wanneer die heeft opgehouden te betalen, waarna op het vermogen en de inkomsten van de failliet (conservatoir) beslag komt te liggen om eventuele baten aan de schuldeiser(s) te laten toekomen.
Gerechtshof
Rechtscollege ('het hof') dat het *hoger beroep behandelt tegen een door een lagere rechter in eerdere instantie gewezen *vonnis; het behandelt ook in eerste en enige instantie het beroep tegen een beslissing op bezwaar van de belastinginspecteur. Er zijn 5 gerechtshoven.
Gevangenis
Inrichting voor het ondergaan van vrijheidsstraffen, hoofdzakelijk bestemd voor degene die tot een *gevangenisstraf is veroordeeld. Zie ook: Huis van bewaring.
Gevangenisstraf
Vrijheidsstraf, levenslang of tijdelijk met een strafduur van ten hoogste twintig jaar, in de regel ondergaan in een *gevangenis. Zie ook: Hechtenis.
Halt
Het alternatief: lik-op-stuk-afhandeling van jeugdcriminaliteit (Halt- feiten zoals vandalisme, baldadigheid, lichte vermogensdelicten, door 'first offenders') via een Haltbureau, op basis van het jeugdstrafrecht.
Hechtenis
Vrijheidsstraf met een strafduur van maximaal een jaar en vier maanden, van lichtere aard dan *gevangenisstraf en in de regel ondergaan in een *huis van bewaring of vrijheidsbeneming voorafgaand aan behandeling ter terechtzitting, toegepast bij verdenking van een ernstig delict.
Herstel in het gezag
De eerder van het gezag ontheven of ontzette ouder herstellen in het ouderlijk gezag of benoemen tot voogd over het kind. Zie ook: Ontheffing van het ouderlijk gezag of voogdij, Ontzetting van het ouderlijk gezag of voogdij, Voorlopige toevertrouwing.
Hoge Raad
Hoogste rechtscollege van de gewone rechterlijke organisatie; behandelt *cassatie(beroep) van beslissingen in vrijwel alle zaken waartegen geen ander *rechtsmiddel openstaat of heeft opengestaan. Er is één Hoge Raad.
Hoger beroep
Gewoon *rechtsmiddel, ook appel genoemd, toegekend aan iedere in eerste instantie verschenen en geheel of ten dele in het ongelijk gestelde partij; inzet van het geding is de in eerdere instantie gewezen beslissing.
Huis van bewaring
Inrichting voor het ondergaan van vrijheidsbenemende detentie, hoofdzakelijk bestemd voor degene die in voorlopige *hechtenis is gesteld, degene die een hechtenisstraf moet ondergaan of degene die tot een *gevangenisstraf (maximale straftijd drie maanden) is veroordeeld. Zie ook: Gevangenis.
Incidenteel vonnis
*Tussenvonnis waarbij een beslissing in een incident (vertragende verwikkeling tijdens een procedure) wordt gegeven en dat geen *preparatoir, *interlocutoir of *provisioneel vonnis is.
Interlocutoir vonnis
Tussenvonnis waarbij de rechter, vóór zijn eindbeslissing, een bewijs, onderzoek of instructie beveelt waarvan de beslissing in de zaak afhankelijk kan zijn.
Inverzekeringstelling
Vrijheidsbeneming gedurende ten hoogste vier dagen op bevel van de (hulp-)officier van Justitie, wanneer de tijd dat een *verdachte voor verhoor mag worden opgehouden (zes uur) niet voldoende is.
Kantongerecht
Laagste instantie van de gewone rechterlijke organisatie. Er zijn 61 kantongerechten.
Kort geding
Procedure voor de president van de rechtbank (soms de voorzitter van de *Centrale Raad van Beroep) met een zaak die om reden van spoed een onmiddellijke voorziening vereist; de voorziening heeft een voorlopig karakter; het *vonnis is in de regel vatbaar voor *hoger beroep en *cassatie(beroep).
Meerderjarige verdachte
Degene die ten tijde van begaan van een strafbaar feit 18 jaar of ouder is.
Minderjarige verdachte
Degene die ten tijde van begaan van een strafbaar feit jonger is dan 18 jaar. Afhandeling van (jeugd)zaken van eenvoudige aard gebeurt veelal via *Halt(bureaus). Niemand kan strafrechtelijk worden vervolgd voor een feit begaan voordat hij de leeftijd van 12 jaar heeft bereikt.
Misdrijf
Strafbaar feit van de zware soort, als zodanig aangeduid in de strafwetten; indeling van strafbare feiten in misdrijven en overtredingen is van belang bij het procesrecht (absolute competentie en *rechtsmiddelen) en de strafbaarstelling; berechting in *eerste aanleg gebeurt in de meeste gevallen door de rechtbank. Zie ook: Overtreding.
Natuurlijk persoon
Mens (individu) als rechtssubject. Zie ook: Rechtspersoon.
Niet-ontvankelijkheid
Eindbeslissing waarbij de rechter het verzoek of de eis van een partij afwijst of het *openbaar ministerie het recht te vervolgen ontzegt, op een grond die buiten de zaak zelf ligt (zoals een procedurefout).
Ondertoezichtstelling
Plaatsing, door de kinderrechter, van een minderjarig kind onder toezicht van een gezinsvoogd, als een kind zodanig opgroeit dat het met zedelijke of lichamelijke ondergang wordt bedreigd.
Ontheffing van ouderlijk gezag of voogdij
Ontneming, door de rechtbank, van het ouderlijk gezag of de *voogdij aan een ouder of voogd op grond dat deze ongeschikt of onmachtig is zijn plicht tot verzorging en opvoeding te vervullen.
Onherroepelijke uitspraak
Beslissing van de rechter waartegen geen (gewoon) *rechtsmiddel meer openstaat. Zie ook: Cassatie(beroep), Hoger beroep, Verzet.
Ontslag van (alle) rechtsvervolging
Beslissing van de rechter, waarbij hij het door de officier van Justitie ten laste gelegde feit wel bewezen acht maar van oordeel is dat het feit of de verdachte niet strafbaar is. Zie ook: Schuldigverklaring, Vrijspraak.
Ontzetting van ouderlijk gezag of voogdij
Ontneming, door de rechtbank, van het ouderlijk gezag of de *voogdij aan een ouder of voogd op in de wet genoemde grond, waaronder misbruik van gezag, verwaarlozing van de verzorging en opvoeding of slecht levensgedrag.
Openbaar ministerie (OM)
Overheidsorgaan met als taken: wetten te handhaven, strafbare feiten op te sporen en te vervolgen, strafvonnissen ten uitvoer te leggen en de rechter te informeren voor zover de wet dat voorschrijft.
Opgehelderd misdrijf
*Misdrijf waarbij tenminste één *verdachte bij de politie bekend werd, ook al is hij voortvluchtig of ontkent hij het (strafbare) feit te hebben gepleegd.
Ophelderingspercentage
Het totaal aantal in een bepaalde periode *opgehelderde misdrijven in relatie tot het totaal aantal in dezelfde periode door de politie opgemaakte *processen-verbaal terzake van gelijk(soortig)e *misdrijven, uitgedrukt in procenten.
Overtreding
Strafbaar feit van de lichte soort, als zodanig aangeduid in de strafwetten; indeling van strafbare feiten is van belang bij het procesrecht (absolute competentie en *rechtsmiddelen) en de strafbaarstelling; afdoening veelal met een *schikking/*transactie via het openbaar ministerie of berechting in *eerste aanleg door het *kantongerecht. Zie ook: Misdrijf.
Penitentiaire inrichting
Rijksinrichting voor het ondergaan van vrijheidsstraf. Zie ook: Gevangenis, Huis van bewaring.
Preparatoir vonnis
*Vonnis dat betrekking heeft op de behandeling van de zaak voor de rechter en in beginsel niet van invloed is op het *eindvonnis.
Proces-verbaal
Op schrift gestelde verklaring van een opsporingsambtenaar over door hem waargenomen feiten of omstandigheden.
Provisioneel vonnis
Uitspraak door de rechter, gedaan vóór het *eindvonnis in een aanhangig geding, waarbij hij een beslissing geeft over een voorlopige voorziening. Zie ook: Tussenvonnis.
Raad van State
Adviescollege van de regering; de aan dit college verbonden Afdeling Bestuursrechtspraak (ontstaan uit de voormalige Afdeling voor de Geschillen van Bestuur en de Afdeling Rechtspraak) heeft een rechtsprekende taak op het gebied van bestuursgeschillen. Zie ook: Administratieve zaak.
Rechtsmiddel
Procedure waarmee partijen -soms derden- een (rechterlijke) beslissing bij dezelfde of een hogere rechter kunnen aantasten; er zijn gewone rechtsmiddelen, zoals bezwaarschrift, *verzet, *hoger beroep of *cassatie(beroep) en buitengewone rechtsmiddelen, zoals derden verzet, rekest-civiel, herziening of cassatie in het belang der wet.
Rechtspersoon
Elke niet-natuurlijk persoon (instelling, onderneming, overheidsorgaan) die in het recht als rechtssubject is erkend. Zie ook: Natuurlijk persoon.
Rekest
Geschrift (verzoekschrift) waarmee iedereen zich, al dan niet per procureur of advocaat, tot de rechter of een bestuursorgaan kan wenden om een bepaalde voorziening te verkrijgen, waarbij het meestal niet gaat om het beslechten van een geschil. Zie ook: Dagvaarding.
Rolbeschikking
Uitspraak door de rechter, waarbij hij de termijnen voor het nemen van *conclusies en de dagbepaling voor pleidooi en *vonnis vaststelt.
Schikking
Strafrechtelijke (soms bestuursrechtelijke) afdoening van een delict van de lichte soort op voorstel van het *openbaar ministerie, meestal via een door de *verdachte te betalen geldsom ('boete'). Zie ook: Transactie.
Schuldigverklaring
Uitspraak door de rechter, waarbij hij het door het *openbaar ministerie ten laste gelegde feit bewezen en een strafbaar feit acht en van oordeel is dat de *verdachte strafbaar is.
Sepot
Beslissing van het *openbaar ministerie waarbij het, op beleidsmatige of technische gronden, afziet van vervolging van een geconstateerd strafbaar feit. Zie ook: Beleidssepot, Technisch sepot.
Stiefouderadoptie
Aanneming als wettig kind door een (echt)paar waarvan een van de partners de wettige of natuurlijke vader of moeder van het kind is. Zie ook: Adoptie.
Strafrechtspleging
Geheel van rechtshandelingen door het *openbaar ministerie en de rechterlijke macht met betrekking tot *strafzaken.
Strafzaak
Het bij een parket ter vervolging ingeschreven *proces-verbaal ten aanzien van één *verdachte.
Technisch sepot
Beslissing van het *openbaar ministerie waarbij het afziet van vervolging van een strafbaar feit omdat het van mening is dat vervolging niet tot een veroordeling zal leiden (bijvoorbeeld omdat voldoende bewijs ontbreekt of omdat het feit of de *verdachte niet strafbaar is).
Terbeschikkingstelling (tbs)
Maatregel in het strafrecht waarbij de rechter beveelt dat de *verdachte van een *misdrijf, die een gebrekkige ontwikkeling of een ziekelijke stoornis heeft, bij bepaalde in de wet genoemde omstandigheden, van overheidswege ambulant zal worden behandeld en begeleid, of in een daartoe bestemde inrichting zal worden verpleegd.
Transactie
Het onder bepaalde omstandigheden ter voorkoming van strafvervolging voldoen aan een of meer door de opsporingsambtenaar (politie) of het *openbaar ministerie (officier van Justitie) gestelde voorwaarden, zoals het betalen van een geldsom ('boete'), waardoor het recht tot strafvervolging vervalt. Zie ook: Schikking.
Tussenvonnis
Uitspraak door de rechter, gedaan vóór het *eindvonnis in een aanhangig geding, die geen einde maakt aan de zaak; wordt nader ingedeeld in *preparatoir, *interlocutoir en *provisioneel vonnis.
Uitkeringsfraude (sociale zekerheid)
Het ten onrechte of tot een te hoog bedrag ontvangen van een uitkering als gevolg van het aan een uitvoeringsorgaan van de sociale zekerheid al dan niet opzettelijk verstrekken van onjuiste of onvolledige informatie dan wel het voor dat uitvoeringsorgaan verzwijgen van voor de beslissing relevante gegevens.
Uitlevering
Verwijdering van een persoon uit Nederland met het doel hem ter beschikking te stellen van de autoriteiten van een andere staat naar aanleiding van het plegen van een *misdrijf.
Uitzetting
Verwijdering van een *vreemdeling uit Nederland wanneer zijn verblijf niet (meer) rechtmatig is.
Verdachte
Voor het begin van de vervolging is hij degene van wie uit feiten of omstandigheden een redelijk vermoeden van schuld aan een strafbaar feit wordt aangenomen, daarna is hij degene tegen wie de vervolging is gericht.
Verstek (verlenen)
Formele constatering door de rechter dat een partij of een verdachte niet in rechte (per procureur) is verschenen noch op een andere wijze op de oproep bij verzoekschrift of dagvaarding heeft gereageerd; het betekent in de regel toewijzing van de eis.
Verstekvonnis
Uitspraak in een rechtszaak waarbij een procespartij niet in rechte ter zitting is verschenen noch heeft gereageerd. Zie ook: Verstek (verlenen).
Verzet
Gewoon *rechtsmiddel, aan te wenden tegen een uitspraak (*verstekvonnis) die door een rechtsprekende instantie niet op tegenspraak is gegeven en waartegen geen *hoger beroep openstaat. Zie ook: Contradictoir vonnis.
Verzetvonnis
Uitspraak in een rechtszaak die de rechter na verstekverlening opnieuw heeft beoordeeld. Zie ook: Verstek, Verstekvonnis, Verzet.
Voeging ad informandum
Het voegen, door het openbaar ministerie, van een strafzaak zonder tenlastelegging bij een andere zaak die aan de rechter wordt voorgelegd, met het doel de rechter bij de bepaling van de strafmaat rekening te laten houden met de gevoegde zaak. Zie ook: Afdoening door openbaar ministerie.
Voeging ter berechting
Het samenvoegen, door het openbaar ministerie, van ingeschreven strafzaken, met het doel de rechter bij één *vonnis verschillende zaken tegelijk te laten afdoen. Zie Afdoening door openbaar ministerie.
Voeging ter zitting
Het samenvoegen, door de rechter, van onder verschillende parketnummers ingeschreven strafzaken, met het doel deze zaken als één strafzaak te behandelen. Zie ook: Afdoening door de rechter.
Vonnis
Gemotiveerde bindende uitspraak van de rechter in een voor hem gevoerd rechtsgeding. Zie ook: Arrest, Tussenvonnis.
Voogdij
Gezag over minderjarige en diens goederen, van rechtswege of op beslissing van de rechter aan een ouder of een derde opgedragen, wanneer het ouderlijk gezag niet over het kind wordt uitgeoefend.
Voorlopige toevertrouwing
Maatregel waarbij de kinderrechter voorlopig in de gezagsuitoefening van een minderjarige voorziet, indien een minderjarige niet onder gezag staat of dit gezag niet over hem wordt uitgeoefend.
Vreemdeling
Ieder die de Nederlandse nationaliteit niet bezit en niet op grond van een wettelijke bepaling als Nederlander wordt behandeld.
Vrijspraak
Uitspraak, door de rechter, waarbij hij niet bewezen acht dat het door de officier van Justitie ten laste gelegde feit door de verdachte is gepleegd. Zie ook: Ontslag van rechtsvervolging, Schuldigverklaring.
Beschrijving van de series en archiefbestanddelen
- Rechtspraak, 1
  - Strafzaken, 1.1
    - Zittingslijsten., 1978 - 1979; 1-9; 9 pakken
      - 1978 jan. - mrt., 1
        Openbaarheid beperkt tot 01-01-2054
      - 1978 apr. - juni, 2
      - 1978 juli - sep., 3
      - 1978 okt. - dec., 4
      - 1979 jan. - feb., 5
        Openbaarheid beperkt tot 01-01-2055
      - 1979 mrt. - mei, 6
      - 1979 juni - aug., 7
      - 1979 sep. - okt., 8
      - 1979 nov. - dec., 9
    - Register van inbeslaggenomen goederen., 1957 - 1988; 10; deel
      Openbaarheid beperkt tot 01-01-2064
    - Registers van rechtsmiddelen., 1963 - 1980; 11-12; 2 delen
      - 1963-1970, 11
        Openbaarheid beperkt tot 01-01-2046
      - 1978-1980, 12
        Openbaarheid beperkt tot 01-01-2056
    - Register voor buitengewone verrichtingen in strafzaken., 1971 - 1979; 13; deel
  - Burgerlijke zaken, 1.2
    - Kantonrechter, 1.2.1
      - Bij dagvaarding, 1.2.1.1
        - Klapperkaarten op naam van gedaagde, met vermelding van het rolnummer en vanaf 1960 de datum van het vonnis., 1951 - 1979; 14-31; kaartsysteem
          Zie voor de toegangen vanaf 1951(rolkaarten) de inv.nrs. 32-37. Zie voor de bijbehorende stukken vanaf 1960 (audiëntiebladen) de inv.nrs. 89-244 en (processtukken) de inv.nrs. 260-298.
          - 1951-1952, 14
            Openbaarheid beperkt tot 01-01-2028
          - 1953-1954, 15
            Openbaarheid beperkt tot 01-01-2030
          - 1955-1956, 16
            Openbaarheid beperkt tot 01-01-2032
          - 1957-1958, 17
            Openbaarheid beperkt tot 01-01-2034
          - 1959-1960, 18
            Openbaarheid beperkt tot 01-01-2036
          - 1961-1962, 19
            Openbaarheid beperkt tot 01-01-2038
          - 1963-1964, 20
            Openbaarheid beperkt tot 01-01-2040
          - 1965-1966, 21
            Openbaarheid beperkt tot 01-01-2042
          - 1967-1968, 22
            Openbaarheid beperkt tot 01-01-2044
          - 1969-1970, 23
          - 1971 - 1972, K, 24
            Openbaarheid beperkt tot 01-01-2048
          - 1972, L - 1973, R, 25
            Openbaarheid beperkt tot 01-01-2049
          - 1973, S - 1974, S, 26
            Openbaarheid beperkt tot 01-01-2050
          - 1974, T - 1975, 27
            Openbaarheid beperkt tot 01-01-2051
          - 1976, 28
            Openbaarheid beperkt tot 01-01-2052
          - 1977, 29
            Openbaarheid beperkt tot 01-01-2053
          - 1978, 30
          - 1979, 31
        - Rolkaarten, geordend op rolnummer., 1951 - 1961; 32-37; kaartsysteem
          Zie voor de toegangen (klapperkaarten) de inv. nrs. 14-19
          Zie voor de bijbehorende stukken (audiëntiebladen) de inv.nrs. 52-98 en (processtukken) de inv.nrs. 260-265.
          - 1951-1952, 32
          - 1953 - 1954, nummer 300, 33
          - 1954, nummer 301 - 1955, 34
          - 1956-1957, 35
            Openbaarheid beperkt tot 01-01-2033
          - 1958-1959, 36
            Openbaarheid beperkt tot 01-01-2035
          - 1960-1961, 37
            Openbaarheid beperkt tot 01-01-2037
        - Zittingsboeken., 1948 - 1951; 38-39; 2 delen
          - 1948-1949, 38
            Openbaarheid beperkt tot 01-01-2025
          - 1950-1951, 39
            Openbaarheid beperkt tot 01-01-2027
        - Audiëntiebladen en minuten van vonnissen., 1940 - 1979; 40-244; 203 pakken
          Zie voor de toegangen vanaf 1960 (klapperkaarten) de inv.nrs. 18-31 en vanaf 1951 (rolkaarten) de inv.nrs. 32-37. Zie voor de bijbehorende stukken (processtukken) de inv.nrs. 245-298.
          - 1940 jan. - juni, 40
          - 1940 juli - dec., 41
          - 1941, 42
          - 1942-1943, 43
          - 1944-1945, 44
            Openbaarheid beperkt tot 01-01-2021
          - 1946, 45
            Openbaarheid beperkt tot 01-01-2022
          - 1947, 46
            Openbaarheid beperkt tot 01-01-2023
          - 1948, 47
            Openbaarheid beperkt tot 01-01-2024
          - 1949, 48
          - 1950 jan. - apr., 49
            Openbaarheid beperkt tot 01-01-2026
          - 1950 mei - sep., 50
          - 1950 okt. - dec., 51
          - 1951 jan. - mei, 52
          - 1951 juni - sep., 53
          - 1951 okt. - dec., 54
          - 1952 jan. - feb., 55
          - 1952 mrt. - apr., 56
          - 1952 mei - aug., 57
          - 1952 sep. - dec., 58
          - 1953 jan. - mrt., 59
            Openbaarheid beperkt tot 01-01-2029
          - 1953 apr. - juni, 60
          - 1953 juli - sep., 61
          - 1953 okt. - dec., 62
          - 1954 jan. - apr., 63
          - 1954 mei - juni, 64
          - 1954 juli - sep., 65
          - 1954 okt. - dec., 66
          - 1955 jan. - mrt., 67
            Openbaarheid beperkt tot 01-01-2031
          - 1955 apr. - mei, 68
          - 1955 juni - aug., 69
          - 1955 sep. - okt., 70
          - 1955 nov. - dec., 71
          - 1956 jan. - mrt., 72
          - 1956 apr. - juni, 73
          - 1956 juli - sep., 74
          - 1956 okt. - dec., 75
          - 1957 jan. - feb., 76
          - 1957 mrt. - mei, 77
          - 1957 juni - sep., 78
          - 1957 okt. - dec., 79
          - 1958 jan. - apr., 80
          - 1958 mei - juli, 81
          - 1958 aug. - okt., 82
          - 1958 nov. - dec., 83
          - 1959 jan. - mrt., 84
          - 1959 apr. - juni, 85
          - 1959 juli - sep., 86
          - 1959 okt., 87
          - 1959 nov. - dec., 88
          - 1960 jan. - feb., 89
          - 1960 mrt. - mei, 90
          - 1960 juni - aug., 91
          - 1960 sep. - okt., 92
          - 1960 nov. - dec., 93
          - 1961 jan. - feb., 94
          - 1961 mrt. - apr., 95
          - 1961 mei - juli, 96
          - 1961 aug. - okt., 97
          - 1961 nov. - dec., 98
          - 1962 jan. - mrt., 99
          - 1962 apr. - juni, 100
          - 1962 juli - sep., 101
          - 1962 okt. - dec., 102
          - 1963 jan. - mrt., 103
            Openbaarheid beperkt tot 01-01-2039
          - 1963 apr. - juni, 104
          - 1963 juli - sep., 105
          - 1963 okt. - dec., 106
          - 1964 jan. - mrt., 107
          - 1964 apr. - mei, 108
          - 1964 juni - juli, 109
          - 1964 aug. - okt., 110
          - 1964 nov. - dec., 111
          - 1965 jan. - mrt., 112
            Openbaarheid beperkt tot 01-01-2041
          - 1965 apr. - juni, 113
          - 1965 juli - sep., 114
          - 1965 okt. - dec., 115
          - 1966 jan. - mrt., 116
          - 1966 apr. - juni, 117
          - 1966 juli - sep., 118
          - 1966 okt. - dec., 119
          - 1967 jan. - mrt., 120
            Openbaarheid beperkt tot 01-01-2043
          - 1967 apr. - juni, 121
          - 1967 juli - aug., 122
          - 1967 sep. - okt., 123
          - 1967 nov. - dec., 124
          - 1968 jan. - feb., 125
          - 1968 mrt. - apr., 126
          - 1968 mei - juli, 127
          - 1968 aug. - sep., 128
          - 1968 okt., 129
          - 1968 nov. - dec., 130
          - 1969 jan. - feb., 131
            Openbaarheid beperkt tot 01-01-2045
          - 1969 mrt. - apr., 132
          - 1969 mei - juni, 133
          - 1969 juli - aug., 134
          - 1969 sep. - okt., 135
          - 1969 nov. - dec., 136
          - 1970 jan. - feb., 137
          - 1970 mrt. - apr., 138
          - 1970 mei - juni, 139
          - 1970 juli - aug., 140
          - 1970 sep. - okt., 141
          - 1970 nov. - dec., 142
          - 1971 jan. - feb., 143
            Openbaarheid beperkt tot 01-01-2047
          - 1971 mrt. - apr., 144
          - 1971 mei - juni, 145
          - 1971 juli - aug., 146
          - 1971 sep. - okt., 147
          - 1971 nov. - dec., 148
          - 1972 jan. - feb., 149
          - 1972 mrt. - apr., 150